ACORDAO-COMPLETO-2346713

ACÓRDÃO DE RELAÇÃO

ACÓRDÃO DE RELAÇÃO 2116/2019 ATA 8/2019 - SEGUNDA CÂMARA

Acórdão 2116/2019-TCU-Segunda Câmara
Trata-se de representação a respeito de atos supostamente ilegais em licitação realizada pelo Município de Jataí/GO (Tomada de Preços 9/2018) , para execução de obras de revitalização da orla do Lago Bom Sucesso, no Polo Turístico Vale do Paraíso, com recursos do Contrato de Repasse 1035449-87/MTUR/CAIXA (Siafi 838410) , celebrado entre a União, por intermédio do Ministério do Turismo, e a edilidade. 
Considerando que a confirmação de parte das irregularidades relatadas pelo representante, embora justifique a procedência parcial desta espécie processual, não deve resultar na invalidação dos atos praticados pela administração municipal, por se mostrar tal medida incompatível com o interesse público;
considerando, nessa linha, que “Na análise de representações fundamentadas no art.  113, § 1º, da Lei 8.666/1993, deve ser avaliado o risco de lesão ao interesse público decorrente do desfazimento do ato administrativo irregular, de modo a não permitir que a revisão do ato maculado provoque prejuízo ao interesse público superior ao que se quer proteger (...) ” (Acórdão 1620/2017-TCU-Segunda Câmara, Rel. Min. Ana Arraes) ; 
considerando que a empresa declarada vencedora do certame apresentou proposta cujo valor se situou 11% abaixo do orçamento de referência do município, o que, ao menos em tese, mitiga o risco de antieconomicidade na contratação; 
considerando que este Tribunal tem por missão constitucional a defesa do interesse público e não do interesse privado; e
considerando, por força das circunstâncias acima delineadas, que a expedição de ciência das irregularidades ao ente municipal, com aviso específico sobre outras consequências em caso de reincidência, atende à finalidade do controle;
os ministros do Tribunal de Contas da União, reunidos em sessão de 2ª Câmara, ACORDAM, por unanimidade, de acordo com os fundamentos contidos na instrução da unidade técnica (peça 24) , e com fundamento nos arts. 235 e 237, inciso VII, do Regimento Interno deste Tribunal, c/c o art. 113, § 1º, da Lei 8.666/1993 e o art. 103, § 1º, da Resolução TCU 259/2014, em:
a) conhecer da representação e considerá-la parcialmente procedente; e
b) arquivar o processo, após cientificação do município acerca das impropriedades descritas adiante.
1. Processo TC-Processo 016.941/2018-7 (REPRESENTAÇÃO) 
1.1. Classe de Assunto: VI.
1.2. Representante: Lucio Bomtempo Engenharia – Eireli (CNPJ 03.147.571/0001-41) .
1.3. Unidade: Município de Jataí/GO.
1.4. Relatora: ministra Ana Arraes.
1.5. Representante do Ministério Público: não atuou.
1.6. Unidade Técnica: Secretaria do TCU no Estado de Goiás (Sec-GO) .
1.7. Representação legal: não há.
1.8. Dar ciência ao Município de Jataí/GO sobre as seguintes impropriedades:
1.8.1. inabilitação de licitante por não apresentar certificado de registro cadastral, o que extrapola a previsão contida no art. 22, § 2º, da Lei 8.666/1993, que faculta o atendimento a todas condições exigidas para cadastramento até o terceiro dia anterior à data do recebimento das propostas; e
1.8.2. exigência, para a contratação de objeto cuja simplicidade técnica não exige nem instalações nem aparelhamentos específicos, de qualificação técnico-operacional das licitantes, em desacordo com o disposto no art. 30, inciso II, da Lei 8.666/1993, cuja aplicação deve se restringir a parcelas de reconhecida complexidade da obra.

Segunda Câmara

Município de Jataí/GO.

Lucio Bomtempo Engenharia - Eireli (CNPJ 03.147.571/0001-41).

ANA ARRAES

não há.

Não atuou.

REPRESENTAÇÃO (REPR)

Secretaria do TCU no Estado de Goiás (Sec-GO).